pt-BR: Formato/perfil da barra transversal: Aerodinâmico/asa; Lâmina; Elíptico; Oval; Redondo; Quadrado; Outro
sl-SI: Oblika/profil prečk: Aero/krilo; Rezilo; Eliptično; Ovalno; Okroglo; Kvadratno; Drugo
de: Form/Profil der Querstange: Aero/Flügel; Klinge; Elliptisch; Oval; Rund; Quadratisch; Sonstige
nl: Dwarsstang vorm/profiel: Aero/vleugel; Blad; Elliptisch; Ovaal; Rond; Vierkant; Overig
bg-BG: Форма/профил на напречната греда: Аеро/крило; Острие; Елипсовиден; Овален; Кръгъл; Квадратен; Други
tr: Ara atkı şekli/profili: Aero/kanat; Bıçak; Eliptik; Oval; Yuvarlak; Kare; Diğer
sk-SK: Tvar/profil priečky: Aero/krídlo; Čepeľ; Eliptické; Oválne; Okrúhle; Štvorcové; Iné
hu: Crossbar alakja/profilja: Aero/szárny; Penge; Elliptikus; Ovális; Kerek; Szögletes; Egyéb
en: Crossbar shape/profile: Aero/wing; Blade; Elliptical; Oval; Round; Square; Other
zh-TW: 橫桿形狀/輪廓: 航空/機翼形; 刀片形; 橢圓形; 卵形; 圓形; 方形; 其他
sv: Tvärstång – form/profil: Aero/vinge; Blad; Elliptisk; Oval; Rund; Fyrkantig; Övrigt
ro-RO: Forma/profilul barei transversale: Aerodinamic/aripă; Lamelă; Eliptic; Oval; Rotund; Pătrat; Altele
it: Shapes/profili delle barre trasversali: Aerodinamica/ad ala; A lama; Ellittica; Ovale; Rotonda; Quadrata; Altro
lt-LT: Skersinio forma / profilis: Aerodinaminis / sparno formos; Ašmenų formos; Eliptinis; Ovalo formos; Apvalus; Kvadratinis; Kita
pt-PT: Forma/perfil da barra transversal: Aerodinâmico/asa; Lâmina; Elíptico; Oval; Redondo; Quadrado; Outro
fi: Poikkituen muoto tai profiili: Aero/siipi; Terä; Elliptinen; Soikea; Pyöreä; Neliö; Muu
vi: Hình dạng/hình dáng thanh ngang: Aero/cánh; Cánh dao; Elip; Hình bầu dục; Tròn; Vuông; Khác
nb: Former/profil: Aero/vinge; Blad; Elliptisk; Oval; Rund; Firkantet; Annet
fr: Forme ou profil de la barre transversale: Aérodynamique/aile; Lame; Elliptique; Ovale; Rond; Carré; Autre
hr-HR: Oblici/profili prečke: Aero/krilo; Oštrica; Eliptično; Ovalno; Okruglo; Kvadratno; Ostalo
zh-CN: 横杆形状/轮廓: 航空/机翼形; 刀片形; 椭圆柱形; 椭圆形; 圆形; 方形; 其他
ru: Форма/профиль поперечины: Аэродинамическая/крыловидная форма; Лезвие; Эллиптическая форма; Овальная форма; Круглая форма; Квадратная форма; Другое
ko: 크로스바 형상/단면: 에어로/윙; 블레이드; 엘립티컬; 타원형; 라운드형; 사각형; 기타
ja: クロスバーのShapes／プロファイル: エアロ / ウィング; ブレード; 楕円形; オーバル; ラウンド; スクエア; その他
pl: Kształt/profil belki poprzecznej: Aerodynamiczny / skrzydło; Ostrze; Eliptyczny; Owalny; Okrągły; Kwadratowy; Inne
cs: Tvar/profil příčníku: Aero/křídlo; Čepel; Eliptický; Oválný; Kulatý; Čtvercový; Ostatní
el: Σχήμα/ προφίλ εγκάρσιας ράβδου: Αεροδυναμικό/Φτερό; Λεπίδα; Ελλειπτικό; Οβάλ; Στρογγυλό; Τετράγωνο; Άλλο
th: Shapesคานขวาง / โปรไฟล์: ปีกทรงแอโร่; ใบมีด; วงรี; รูปไข่; กลม; สี่เหลี่ยมจัตุรัส; อื่นๆ
es: Forma/perfil de la barra transversal: Aerodinámico/ala; Cuchilla; Elíptico; Ovalado; Redondo; Cuadrado; Otro
da: Tværstangens form/profil: Aero/vinge; Blad; Elliptisk; Oval; Rund; Firkantet; Andet